ru: Конструкция прицела: Угловой; Прямой; Другой
de: Zielfernrohr-Design: Abgewinkelt; Glatt; Sonstiges
pt-BR: Design de mira: Angular; Liso; Outro
fi: Kiikaritähtäimen muotoilu: Kulmikas; Suorat; Muu
vi: Thiết kế lấy nét: Có góc; Tóc thẳng; Khác
ko: 스코프 디자인: 각진; 일자형; 기타
nl: Ontwerp stethoscoop: Hoekig; Steil; Andere
en: Scope design: Angled; Straight; Other
th: การออกแบบกล้องส่อง: ทำมุม; ผมตรง; อื่นๆ
fr: Conception du viseur: Inclinée; Lisses; Autre
cs: Design zaměřovače: Úhlový; Rovné; Jiné
zh-TW: 瞄準鏡設計: 有角度; 直; 其他
es: Diseño de la mira: Angular; Liso; Otros
nb: Omfangsdesign: Vinklet; Rett; Annet
hu: Távcső kialakítása: Szögletes; Egyenes; Egyéb
sv: Design på kikarsikte: Vinklad; Rakt; Övrigt
ja: スコープの設計: アングルド; ストレート; その他
hr-HR: Dizajn optičkog ciljnika: Pod kutom; Ravni; Ostalo
el: Σχεδιασμός σκόπευτρου: Υπό γωνία; Ευθεία; Άλλο
pl: Konstrukcja lunety: Kątowe; Prosta; Inne
sl-SI: Zasnova daljnogleda: Pod kotom; Ravno; Drugo
tr: Dürbün tasarımı: Açılı; Düz; Diğer
zh-CN: 瞄准镜设计: 有角度的; 直; 其他
da: Skopdesign: Vinklet; Lige; Andet
ro-RO: Design lunetă: Unghiular; Drept; Altele
lt-LT: Taikiklio dizainas: Kampinis; Tiesus; Kita
sk-SK: Dizajn ďalekohľadu: Uhlový; Rovný; Iné
it: Design del mirino: Angolata; Dritto; Altro
pt-PT: Design do âmbito: Angular; Liso; Outro
bg-BG: Дизайн на мерник: Ъглов; Прав; Други